【裁判字號】    96,訴,1585
【裁判日期】    970520
【裁判案由】    毒品危害防制條例
【裁判全文】
臺灣桃園地方法院刑事判決              96年度訴字第1585號
公  訴  人  臺灣桃園地方法院檢察署檢察官
被      告  甲○○
                    押）
選任辯護人  蕭萬龍律師
            林哲倫律師
            邱正明律師
被      告  丁○○
                    （另案在臺灣桃園監獄服刑）
指定辯護人  本院公設公辯護人乙○○
上列被告因違反毒品危害防條例案件，經檢察官提起公訴（96年
度偵字第18971 號），本院判決如下：
    主  文
甲○○販賣第一級毒品，處有期徒刑拾伍年，扣案之插有000000
0000SIM 卡門號之行動電話壹支沒收，未扣案之販賣海洛因所得
新台幣壹仟元沒收，如全部或一部不能沒收時，以其財產抵償之
；又販賣第二級毒品，處有期徒刑柒年，扣案之插有0000000000
SIM 卡門號之行動電話壹支沒收，未扣案之販賣安非他命所得新
台幣壹仟元沒收，如全部或一部不能沒收時，以其財產抵償之；
又販賣第二級毒品，處有期徒刑柒年，扣案之插有0000000000
SIM 卡門號之行動電話壹支沒收，未扣案之販賣安非他命所得新
台幣壹仟元沒收，如全部或一部不能沒收時，以其財產抵償之；
又共同販賣第二級毒品，處有期徒刑柒年，扣案之插有00000000
00 SIM卡門號之行動電話壹支沒收，未扣案之販賣安非他命所得
新台幣貳仟元沒收，如全部或一部不能沒收時，以其財產抵償之
；又販賣第二級毒品，處有期徒刑柒年，扣案之插有0000000000
SIM 卡門號之行動電話壹支沒收，未扣案之販賣安非他命所得新
台幣壹仟元沒收，如全部或一部不能沒收時，以其財產抵償之；
又販賣第二級毒品，處有期徒刑柒年，扣案之插有0000000000
SIM 卡門號之行動電話壹支沒收，未扣案之販賣安非他命所得新
台幣壹仟元沒收，如全部或一部不能沒收時，以其財產抵償之；
又販賣第二級毒品，處有期徒刑柒年，扣案之插有0000000000
SIM 卡門號之行動電話壹支沒收，未扣案之販賣安非他命所得新
台幣貳仟元沒收，如全部或一部不能沒收時，以其財產抵償之；
又共同販賣第二級毒品，處有期徒刑柒年，扣案之插有00000000
00 SIM卡門號之行動電話壹支沒收，未扣案之販賣安非他命所得
新台幣貳仟元沒收，如全部或一部不能沒收時，以其財產抵償之
；又販賣第二級毒品，處有期徒刑柒年，扣案之插有0000000000
SIM 卡門號之行動電話壹支沒收，未扣案之販賣安非他命所得新
台幣壹仟元沒收，如全部或一部不能沒收時，以其財產抵償之；
應執行有期徒刑貳拾貳年，扣案之插有0000000000SIM 卡門號之
行動電話壹支沒收，未扣案之販賣海洛因所得新台幣壹仟元及販
賣安非他命所得共新台幣壹萬壹仟元均沒收，如全部或一部不能
沒收時，以其財產抵償之。
甲○○被訴於民國96年7 月12日販賣第一級毒品部分，無罪。
丁○○共同販賣第二級毒品，累犯，處有期徒刑柒年貳月，扣案
之插有0000000000 SIM卡門號之行動電話壹支沒收，未扣案之販
賣安非他命所得新台幣貳仟元沒收，如全部或一部不能沒收時，
以其財產抵償之；又共同販賣第二級毒品，累犯，處有期徒刑柒
年貳月，扣案之插有0000000000 SIM卡門號之行動電話壹支沒收
，未扣案之販賣安非他命所得新台幣貳仟元沒收，如全部或一部
不能沒收時，以其財產抵償之；應執行有期徒刑捌年，扣案之插
有0000000000SIM 卡門號之行動電話壹支沒收，未扣案之販賣安
非他命所得新台幣共肆仟元均沒收，如全部或一部不能沒收時，
以其財產抵償之。
    事  實
一、丁○○前因毒品危害防制條例案件，於民國94年9 月9 日經
    本院以94年度訴字第342 號判處有期徒刑7 月、4 月，應執
    行有期徒刑10月確定，後於95年9 月8 日執行完畢，詎其尤
    不知悔悟；甲○○與丁○○均明知海洛因及安非他命為毒品
    危害防制條例所管制之第一級、第二級毒品：(一)、甲○○基
    於販賣第一級毒品以營利之犯意，於96年7 月2 日下午5 時
    2 分23秒許起，以其所使用之0000000000門號行動電話與戊○○所使用之0000000000門號行動電話聯絡，兩人於約定完
    畢後，於同日之不詳時間，在甲○○之址設桃園縣新屋鄉○○路296 號5 樓之居所內，由甲○○以新台幣（下同）1000
    元之代價，販賣數量不詳之海洛因予戊○○。(二)、甲○○基
    於販賣第二級毒品之犯意，於96年7 月5 日凌晨0 時21分31
    秒許起，以其所使用之0000000000門號行動電話與己○○所
    使用之0000000000門號行動電話聯絡，兩人於約定完畢後，
    於同日之某不詳時間，在甲○○上開居所內，由甲○○以10
    00元之代價，販賣數量不詳之安非他命予己○○。(三)、甲○○基於販賣第二級毒品之犯意，96年7 月8 日上午7 時14分
    40秒許起，以其所使用之0000000000門號行動電話與己○○
    所使用之0000000000門號行動電話聯絡，兩人於約定完畢後
    ，於同日之不詳時間，在甲○○之上開居所內，由甲○○以
    1000元之代價，販賣數量不詳之安非他命予己○○。(四)、甲○○與丁○○基於販賣第二級毒品之犯意聯絡，於96年7 月
    13日晚間9 時26分30秒許起，丁○○以甲○○所使用之0000
    000000門號行動電話與庚○○所使用之0000000000門號行動
    電話聯絡，兩人於約定完畢後，於同日之不詳時間，在甲○○之上開居所內，由丁○○、甲○○以2000元之代價，販賣
    數量不詳之安非他命予庚○○。(五)、甲○○基於販賣第二級
    毒品之犯意，於96年7 月14日晚間7 時45分7 秒許起，以其
    所使用之0000000000門號行動電話與己○○所使用之000000
    0000門號行動電話聯絡，兩人於約定完畢後，於同日之不詳
    時間，在桃園縣新屋鄉○○○路之萊爾富超商前，由甲○○
    以1000元之代價，販賣數量不詳之安非他命予己○○。(六)、
    甲○○基於販賣第二級毒品之犯意，於96年7 月15日凌晨0
    時13分54秒許起，以其所使用之0000000000門號行動電話與
    己○○所使用之0000000000門號行動電話聯絡，兩人於約定
    完畢後，於同日之不詳時間，在桃園縣新屋鄉○○路雙連坡
    之加油站前前，由甲○○以1000元之代價，販賣數量不詳之
    安非他命予己○○。(七)、甲○○基於販賣第二級毒品之犯意
    ，於96年7 月15日上午8 時29分22秒許起，以其所使用之
    000000 0000 門號行動電話與庚○○所使用之00000000 00
    門號行動電話聯絡，兩人於約定完畢後，於同日之不詳時間
    ，在甲○○之上開居所內，由甲○○以2000元之代價，販賣
    數量不詳之安非他命予庚○○。(八)、甲○○與丁○○基於販
    賣第二級毒品之犯意聯絡，於96年7 月16日凌晨3 時41分6
    秒許起，甲○○以其所使用之0000000000門號行動電話與庚○○所使用之0000000000門號行動電話聯絡，兩人於約定完
    畢後，於同日之不詳時間，由丁○○將安非他命送至桃園縣
    新屋鄉之清華高中門口，以2000元之代價，販賣數量不詳之
    安非他命予庚○○。(九)、甲○○基於販賣第二級毒品之犯意
    ，於96年7 月16日上午11時41分38秒許起，以其所使用之
    00000000 00 門號行動電話與己○○所使用之0000000000門
    號行動電話聯絡，兩人於約定完畢後，於同日之不詳時間，
    在桃園縣平鎮市宋屋國小附近鐵路平交道旁之某檳榔攤前，
    由甲○○以1000元之代價，販賣數量不詳之安非他命予己○○。嗣於96年8 月21日凌晨4 時許，在桃園縣新屋鄉○○路
    296 號5 樓居所內，為警持拘票強制拘提甲○○到案，並當
    場扣得其所有之0000000000門號行動電話一支，始循線查知
    上情。
二、案經桃園縣政府警察局楊梅分局報告臺灣桃園地方法院檢察
    署檢察官偵查起訴。
    理  由
一、訊據被告甲○○固不否認有於事實欄一所述時間，以其所持
    用之0000000000門號分別與戊○○、己○○、庚○○電話聯
    絡，然矢口否認上開事實，辯稱：伊僅係和戊○○、己○○
    、庚○○一起合買毒品云云，另其之辯護人辯稱：證人戊○○於鈞院證述他有向甲○○拿過兩次海洛因，其中一次是甲○○陪他到外面去買，有一次是他沒有錢，甲○○向他表示
    不需要錢，因是基於戊○○與甲○○先生丙○○有交情，監
    聽譯文也無法證明他們間有買賣毒品事實，且證人戊○○之
    偵訊證詞與其在鈞院審理中之證詞不符，又其曾經於96年7
    月間在被告甲○○住處遭人毆打，還與被告甲○○有賭博行
    為，因此雙方之間是有嫌隙的，其偵訊證述被告甲○○有販
    賣海洛因之行為是虛偽證言，另公訴人起訴被告甲○○販賣
    第二級毒品安非他命是基於己○○、庚○○二人的證詞，但
    該二人與甲○○之間有糾紛，該二人證詞可議云云。訊據被
    告丁○○固不否認伊有一次借用被告甲○○之0000000000的
    門號手機與庚○○之0000000000門號手機，於96年7 月13日
    21 時26 分30秒、21時53分26秒相互連絡，通聯譯文就是渠
    2 人連繫之內容，在電話中伊有說要賣兩張即2000元之安非
    他命予庚○○，然辯稱：這是因為伊當時沒有錢，伊想騙庚○○的錢；96年7 月16日凌晨，被告甲○○沒有叫伊送2 包
    安非他命至庚○○之住處云云。惟查：
甲、證據能力方面
(一)、按刑事訴訟法第159 條之1 第2 項規定「被告以外之人於偵
    查中向檢察官所為之陳述，除顯有不可信之情況者外，得為
    證據。」再所謂顯有不可信之情況者，係指以外部情況觀察
    ，檢察官偵訊之過程中有強暴、脅迫、其他不正取供之情形
    言之，本件所有證人於檢察官偵訊過程均已依法供錄偵訊光
    碟在案，是足可確保其等偵訊時之外部狀況無任何瑕疵可指
    ，當然具有證據能力，被告甲○○之辯護人主張證人己○○
    、庚○○因未到庭接受交互詰問，故其2 人之偵訊證詞無證
    據能力，核無足採。
(二)、被告以外之人於審判中若有所在不明而無法傳喚或傳喚不到
    之情形，其於司法警察調查中所為之陳述，經證明有可信之
    特別情況，且為證明犯罪事實之存否必要者，得為證據，刑
    事訴訟法第159 條之3 第3 款定有明文。查，證人己○○、
    庚○○前曾於96年8 月20日警詢時到案陳述，又在檢察官96
    年8 月21日偵查中以證人之身分具結供證，嗣於本院審理中
    雖經合法傳、拘不到（有該2 證人97年3 月13日之審理期日
    傳票送達回證、個人基本資料查詢結果、全國在監在押紀錄
    、拘票執行報告附卷可稽），然該2 證人於警詢時，經警提
    示通訊監察譯文供其比對說明，所為之陳述與其於偵查中所
    言均相符，再查該2 證人於警詢時之陳述係出於自由意願之
    情形，經警依法供錄警詢錄音帶存於該2 證人之施用毒品案
    卷可憑，是其於警詢時之陳述具可信之客觀情況，且為證明
    犯罪事實之存否所必要，爰依刑事訴訟法第159 條之3 第3
    款規定，認其2 人於警詢陳述具有證據能力。
(三)、次按被告以外之人（包括證人、鑑定人、告訴人、被害人及
    共同被告等）於審判外之陳述雖不符刑事訴訟法第159 條之
    1 至之4 等四條之規定，而經當事人於審判程序同意作為證
    據，法院審酌該言詞陳述或書面陳述作成時之情況，認為適
    當者，亦得為證據；當事人、代理人或辯護人於法院調查證
    據時，知有刑事訴訟法第159 條第1 項不得為證據之情形，
    而未於言詞辯論終結前聲明異議者，視為有前項之同意，同
    法第159 條之5 定有明文。查，本件所有證人於警詢之證詞
    ，既未經被告丁○○及辯護人質疑渠等警詢證詞證據能力，
    是該等證言，依刑事訴訟法第159 條之5 第2 項規定，是對
    被告丁○○言之，具有證據能力。再證人戊○○已於本院97
    年5 月5 日審理時到庭接受交互詰問，本院認其於該次之審
    理證詞，對於被告甲○○有利之部分無足採信（詳如下述）
    ，而以其在警、偵訊之一致證詞為可採，依刑事訴訟法第
    159 條之2 之規定，證人戊○○之警詢證詞對被告甲○○言
    之，亦具有證據能力，併此敘明。
(四)、警方於本案所提出之通聯譯文，有臺灣桃園地方法院檢察署
    通訊監察書3 份附卷足稽，並經依法供錄通聯光碟片1 片，
    且本案之監聽合乎修正施行前之通訊及監察保障法所規範之
    1.重罪、2.必要性、3.相當性、4.法定期間及5.書面令狀等
    法定要件而屬合法監聽，足見警方於本案監聽及所供錄之通
    聯譯文俱與修正施行前之通訊保障及監察法相符，並經本院
    調取雙向通聯紀錄卷附可查，故本案之通聯譯文當然具有證
    據能力，附此敘明。
乙、實體方面
(一)、(1)、證人戊○○於96年8 月21日警詢時證稱（經警提示通聯
    譯文）0000000000門號係伊於96年6 月份申請開始使用，伊
    於96年7 月2 日17時2 分23秒打電話給芷玲，伊打電話給她
    買毒品，軟的指海洛因，買一張指買1000元，是芷玲交給我
    的等語；其又於同日偵訊證稱上開各語一致，並指名證稱是
    向被告甲○○購買海洛因。(2)、證人戊○○雖於本院97年5
    月5 日審理時在被告甲○○之辯護人主詰問時證稱被告甲○○有拿過海洛因給伊，一次是伊和甲○○一起去拿的，另外
    一次是伊身上沒有錢，伊正在提藥，甲○○拿給伊說不用錢
    、第一次是伊與甲○○電話聯絡，甲○○說叫伊到其住處去
    拿，伊就到其住處去，伊當時在提藥，伊說伊身上沒有錢，
    甲○○就拿海洛因給伊、第二次也是伊與甲○○電話聯絡，
    伊到甲○○家去，甲○○說其身上沒有海洛因，伊就和甲○○一起去拿、伊與被告甲○○電話聯絡約在甲○○之住處後
    ，伊到達甲○○住處時，還要再電話聯絡一次云云；經檢察
    官反詰問，其又證稱伊於上開偵訊時，經檢察官提示通聯譯
    文之情況下，伊確實明確向檢察官證稱伊於96年7 月2 日、
    96年7 月3 日、96年7 月5 日向甲○○購買海洛因、伊是向
    甲○○購買海洛因、甲○○之老公丙○○向伊說，伊難過時
    可以去找甲○○拿海洛因、有時候要錢，有時候不要錢、另
    伊尚於96年7 月17日10時52分打電話向甲○○買安非他命、
    又於96年7 月18日12時11分、96年7 月19日13時15分打電話
    向甲○○買海洛因等語。可見證人戊○○本院上開審理證詞
    前後所述矛盾，核無足採，其之偽證行為明確，無從作為對
    被告有利不利之認定，以其之上開警、偵訊證詞為可採。
(二)、卷附通聯譯文顯示：(1)、證人戊○○於96年7 月2 日17時2
    分23秒以0000000000門號撥予被告甲○○使用之0000000000
    門號，戊○○問甲○○有沒有軟的，甲○○稱有啊、要幾張
    ，戊○○稱1 張而已，甲○○叫戊○○過來。(2)、戊○○於
    96 年7月3 日16時16分30秒以0000000000門號撥予被告甲○○使用之0000000000門號，戊○○問甲○○人在哪裡（按甲○○該時之基地台位址在桃園縣新屋鄉○○路235 號），可
    不可以先弄一些給伊，甲○○稱不行，戊○○稱「明天給妳
    啦」，甲○○稱「不行，你每次說的話都不準，你沒有現金
    就不給你」，戊○○稱「那1 千元會晚幾天啊」，甲○○問
    「你要如何過來」，戊○○稱「我叫牛子（按係己○○）載
    我過去」，甲○○稱「好，叫他帶錢過來．．．」。(3)、證
    人戊○○於96年7 月5 日19時31分38秒至同日時41分41秒以
    0000000000門號與被告甲○○使用之0000000000門號連繫，
    戊○○稱軟的，甲○○稱「有啊，你在哪裡」，戊○○與甲○○約在戊○○之住處、戊○○並稱伊住在社子橋彎進來就
    看到了，甲○○問戊○○要多少錢，戊○○稱「1 啦」。(4)
    、證人戊○○於96年7 月14日13時46分46秒以0000000000門
    號與被告甲○○使用之0000000000門號連繫，戊○○稱「1
    張」，甲○○稱「現金嗎」，戊○○稱「嗯」，甲○○稱「
    1 張好嗎」，戊○○稱「好」。(5)、由上開(1)可證證人戊○○警、偵訊所證與事實相符，再由(2)至(4)可知，被告甲○○
    不信賴戊○○，故每次交易必要求戊○○要支付現金，且可
    知戊○○與甲○○連繫之際，甲○○手上即已有戊○○所欲
    購買之毒品，並非如戊○○於本院上開證稱第一次甲○○免
    費給伊海洛因、第二次係其與甲○○共同去向藥頭買海洛因
    之情節，並且上開各通聯俱無提及戊○○要與被告甲○○集
    資向他人購買毒品之事，上開各情節益證渠等毒品交易之買
    賣屬性，絕非共同集資購買毒品。
(三)、(1)、證人己○○於96年8 月20日警詢時證稱0000000000為伊
    申請使用之門號，伊使用三個多月，（經警提示通聯譯文）
    伊96年7 月5 日0 時21分31秒、同日時28分49秒打電話給甲○○0000000000門號，伊要向甲○○購買安非他命1 公克，
    交易地點是伊前去甲○○家中（按即甲○○位在桃園縣新屋
    鄉○○路296 號5 樓之居所）進行交易；（經警提示通聯譯
    文）伊96年7 月8 日7 時14分40秒打電話給甲○○00000000
    00門號，伊該通電話要向甲○○購買安非他命1000元，交易
    地點是甲○○家中；（經警提示通聯譯文）伊96年7 月14
    日19時45分7 秒打電話給甲○○0000000000門號，伊要向甲○○買安非他命，交易地點在甲○○家中（按，應係在新屋
    鄉○○○路之爾富便利超商前，如下述）；（經警提示通聯
    譯文）伊96年7 月15日0 時13分54秒打電話給甲○○000000
    0000門號，伊要向甲○○買安非他命1000元或2000元，交易
    地點是約在甲○○家中（按，應係在新屋鄉○○路雙連坡之
    加油站，如下述）；（經警提示通聯譯文）伊96年7 月16日
    11時41分38秒打電話給甲○○0000000000門號，伊要向甲○○買安非他命1000元，交易地點在中壢市掬水軒後方（按，
    應係在平鎮市宋屋國小附近鐵路平交道旁之檳榔攤，如下述
    ）等語。(2)、證人己○○於96年8 月21日偵訊時再證稱上開
    警訊證詞各語，並稱96年7 月14日19時45分通聯該次之交易
    地點因為一直換來換去，一下子在新屋，一下子在萊爾富，
    最後是在新屋鄉○○○路之爾富便利超商前交易、96年7 月
    15日0 時13分通聯該次之交易地點是在新屋鄉○○路之加油
    站、96年7 月16日11時44分通聯該次之交易地點在平鎮市宋
    屋國小附近鐵路平交道旁之檳榔攤等語。
(四)、卷附通聯譯文顯示：(1)、證人己○○於96年7 月5 日0 時21
    分31秒、同日時28分49秒以其0000000000門號撥予被告甲○○0000000000門號，己○○問甲○○在哪裡，甲○○稱在家
    裡（按甲○○該時之基地台位址在桃園縣新屋鄉○○路235
    號），己○○問「我過去好嗎」，甲○○稱「好」，己○○
    稱「1 克啦」，甲○○稱「好」、「有」，己○○稱「好，
    我過去」。(2)、證人己○○於96年7 月8 日7 時14分40秒以
    其上開門號撥予甲○○0000000000門號，己○○稱要回來了
    、要拿東西，甲○○問「多少？看多少我先跟我朋友拿」，
    己○○稱「1 千元」，甲○○稱「我還以為要多少呢，要現
    金喔，沒有現金我做不得啊」。(3)、證人己○○於96年7 月
    14 日19 時45分7 秒以上開門號撥予甲○○0000000000門號
    ，己○○稱「拿東西啊」，甲○○稱「一樣啊」（按甲○○
    該時之基地台位址在桃園縣新屋鄉○○路235 號），己○○
    稱「好啦，一下過去」，該通通聯時，己○○之基地台位址
    在桃園縣觀音鄉○○路段416-1 號，其嗣又於96年7 月14日
    20時15分與甲○○通聯2 次，其之基地台位址已移至新屋鄉
    ○○○路一段626 號。(4)、證人己○○於96年7 月15日0 時
    13 分54 秒以上開門號撥予甲○○0000000000門號，己○○
    問甲○○在何處，甲○○稱在回去的路上，己○○問「有硬
    的嗎」，甲○○稱「現金嗎」，己○○稱「還問我現金嗎，
    我已經到了小姐」，甲○○稱「我過去了，我們約在快速道
    路等好了」，己○○稱「我在可樂這邊呢」，甲○○稱「好
    啦，要多少錢」，己○○稱「拿1 、2 張」；己○○又於同
    日時15分23秒以上開方式撥予甲○○，己○○稱「妳中壢是
    嗎，就看在那裡等啦，我現在從可樂出發看約在那裡等啦」
    ，甲○○稱「那你就到新屋交流道等好了」，己○○稱「雙
    連坡那加油站好了」，甲○○稱「好，1 、2 ？」，己○○
    稱「1 啦」，甲○○稱「嗯」。其中第1 通通聯時，己○○
    之基地台位址在楊梅鎮○○路11號，第2 通通聯時，己○○
    之基地台位址已移至平鎮市○○路雙連1 段146 號。(5)、證
    人己○○於96年7 月16日11時41分38以上開門號撥予甲○○
    0000 000000 門號，己○○稱「拿東西，在哪裡？」，甲○○稱「中壢，要多少先說啊」，己○○稱「1 、2 千元啦」
    ，甲○○稱「講確定數目啦」，己○○稱「1 千元啦」，甲○○稱「那你們上來啊，在宋屋這裡，新屋交流道這裡」，
    己○○稱「新屋交流道喔，好到打給妳」，甲○○稱「好」
    ；己○○又於96年7 月16日上午11時44分57秒以同一方式與
    甲○○連繫，己○○稱「妳要在哪裡等，我現在在犁頭洲」
    ，甲○○稱「宋屋國小你知道嗎？」，己○○稱「知道」，
    甲○○稱「宋屋國小這個平交道你知道嗎？」，己○○稱「
    我再打給妳，妳出來好了」，甲○○稱「好」。上開2 通通
    聯時，己○○之基地台位址在楊梅鎮○○路489 號，至是日
    11時58分37秒、12時1 分9 秒、12時2 分56秒與甲○○通聯
    時，基地台位址移至平鎮市○○路77號。(6)、上開各通通聯
    譯文內容核與證人己○○上開警、偵訊證詞內容相符，且可
    知被告甲○○與己○○交易時，甲○○極為重視己○○是否
    有攜帶現金，益證該二人交易之買賣屬性，甚且被告甲○○
    會送貨至其與己○○約定之地點，並且上開各通聯俱無提及
    己○○要與被告甲○○集資向他人購買毒品之事，可見渠2
    人絕非集資購買毒品，再由上開(3)至(5)之基地台位址及位址
    之移動可知該二人交易之既遂及交易之地點即如證人己○○
    上開偵訊證述之交易地點。
(五)、證人庚○○於96年8 月20日警詢時證稱伊第一次向芷玲和小
    謝購買了安非他命2000元，96年7 月13日在芷玲家交貨，第
    二次也買了安非他命，在96年7 月15日8 時29分打電話話是
    芷玲接的，交安非他命地點是在新屋鄉清華工商前（按，應
    係在被告甲○○位在桃園縣新屋鄉○○路296 號5 樓之居所
    內，詳下述），第三次也買了安非他命2000元，在96年7 月
    16 日3時25分打電話是芷玲接的，毒品是小謝給我的，交毒
    品地點是在新屋鄉農會前（按，清華高中與新屋鄉農會均在
    新屋鄉○○路，詳下述）；（經警提示通聯譯文）伊於96年
    7 月13日21時26分30秒，以0000000000門號撥予甲○○之
    0000000000門號，通聯中，小謝就是警方讓伊指認編號10的
    小謝（即被告丁○○），兩張是伊要購買2000元安非他命；
    （經警提示通聯譯文）96年7 月15日8 時29分22秒，伊以上
    開門號撥予甲○○上開門號，芷玲就是伊指認編號6 的芷玲
    （即被告甲○○），「來兩張硬的」就是伊要購買2000元的
    安非他命；（經警提示通聯譯文）96年7 月16日3 時25分23
    秒，伊以上開門號撥予甲○○上開門號，伊要向芷玲購買
    2000元安非他命，芷玲就是伊指認編號6 的芷玲（即被告甲○○），小謝就是警方讓伊指認編號10的小謝（即被告丁○○），是小謝送安非他命給伊等語。其又於96年8 月21日偵
    訊時證稱上開各語一致，僅將上開第二次購買安非他命之地
    點改稱係在甲○○家裡，又稱甲○○該次把安非他命從窗戶
    傳到伊手上，伊也從窗戶把現金拿給甲○○，第三次交易地
    點是在清華工商門口，是丁○○送安非他命過來等語。
(六)、卷附通聯譯文顯示：(1)、證人庚○○於96年7 月13日21時26
    分30秒，以0000000000門號撥予甲○○之0000000000門號，
    庚○○稱「小謝嗎，我小彭」、「你有拿嗎，我要兩張」，
    被告丁○○稱「我有，我等一下過去」，庚○○稱「多久」
    被告丁○○稱「15分鐘左右」，庚○○稱「我等你」，庚○○又於同日時53分26秒以上開方式連繫丁○○，被告丁○○
    稱「我現在過去」，庚○○稱「我等很久，你在哪裡我騎腳
    踏車過去」。上開二通通聯時，被告丁○○之基地台位址在
    新屋鄉○○路235 號。(2)、證人庚○○於96年7 月15日8 時
    29 分22 秒，以上開門號撥予甲○○上開門號，庚○○稱「
    芷玲喔，我小彭啦，妳在哪裡」，甲○○稱「幹嘛」，庚○○稱「來兩張硬的」，甲○○稱「你過來市區」，庚○○稱
    「市區那裡？」，甲○○稱「農會好了，多久到？」，庚○○稱「好。馬上到」，甲○○稱「好」；庚○○於該日時33
    分24 秒 以上開方式與甲○○連繫，甲○○稱「你直接過來
    我這邊好不好」，庚○○稱「家裡喔」，甲○○稱「嗯」，
    庚○○稱「好」；庚○○於該日時36分28秒以上開方式與甲○○連繫，庚○○稱「到了」，甲○○稱「你直接到窗戶這
    邊來」，庚○○稱「好」。甲○○上開三通通聯之基地台位
    址均在新屋鄉○○路235 號。(3)、證人庚○○於96年7 月16
    日3 時25分23秒，以上開門號撥予甲○○上開門號，甲○○
    稱「要兩張嗎」，庚○○稱「差不多」，甲○○稱「講正確
    ，可以我就叫人家拿過去」，庚○○稱「有空嗎」，甲○○
    稱「有」，庚○○稱「能準時到嗎」，甲○○稱「你是說你
    兩張是不是啊，你在哪裡？」，庚○○稱「家裡啊」，甲○○稱「好我叫人家拿過去」，庚○○稱「誰啊，不認識的我
    會怕喔」，甲○○稱「小謝啦」，庚○○稱「好」；同日時
    41分6 秒，庚○○以上開方式與甲○○連繫，甲○○稱「小
    謝過去了」，庚○○稱「喔」。(4)、上開各通通聯譯文內容
    核與證人庚○○上開警、偵訊證詞內容相符，且可知被告甲○○、丁○○與庚○○交易時，均明確詢明庚○○欲交易之
    金錢數額，且若庚○○講明確實之交易金錢數額，被告甲○○、丁○○甚且會送貨到府，並且上開各通聯俱無提及庚○○要與被告甲○○、丁○○集資向他人購買毒品之事，此等
    情節益證渠等毒品交易之買賣屬性，絕非共同集資購買毒品
    ；又被告丁○○若果於96年7 月13日係詐騙庚○○之金錢，
    庚○○又豈有續於96年7 月15日、96年7 月16日向被告甲○○購買毒品之理？且於96年7 月16日與被告甲○○具體約定
    由被告丁○○送貨之理？
(七)、由上開各項論述之基地台位址可知，證人戊○○、己○○、
    庚○○若與被告甲○○在甲○○之家中進行毒品交易，地點
    均係在甲○○位在桃園縣新屋鄉○○路296 號5 樓之居所，
    而非其位在桃園縣新屋鄉清華村2 鄰北勢58號之戶籍址，且
    警方亦係在其上開居所將其強制拘提到案，並在同處扣得其
    與上開證人連繫毒品買賣之0000000000門號行動電話一支，
    是被告甲○○雖自警訊、偵訊至本院審理時，均避稱其實際
    居住在上開居所，然其在其之居所內進行毒品交易之事實，
    仍可確認之。
(八)、按毒品危害防制條例所處罰之販賣毒品罪，其成立除客觀上
    有買賣毒品之行為外，主觀上並須具有藉買賣毒品以從中牟
    取利益之意圖，而查毒品海洛因、安非他命等毒品之買賣並
    無一定之公定價格（屬於市場變動性所生之浮動價格），一
    般亦非公然交易，無論係瓶裝或紙包裝，抑或其他方式之包
    裝，均可以為任意分裝增減其重量或份量，是每次買賣之價
    格恆依買賣雙方之關係深淺、資力、毒品之品質及供需情況
    等而異，本件雖無從依否認犯行之被告之供述而認定本件買
    賣毒品海洛因、安非他命究從中獲利若干，然查毒品海洛因
    及安非他命等毒品係屬違禁物，政府查緝甚嚴、處罰甚重，
    被告茍無利得，其等又豈有甘冒重典而販賣上揭毒品之理，
    且依上開簡訊內容可知，被告極為注重其售予戊○○、己○○、庚○○之毒品之確實價額，可見其係以轉賣營利之意思
    而販出海洛因、安非他命。是被告確有販賣毒品海洛因、安
    非他命以賺取價差從中牟取利益之營利意圖，足堪認定。
(九)、本案並有警方提供予證人戊○○、己○○、庚○○指認之被
    指認人照片一覽表附卷可稽，且有扣案之被告甲○○所有，
    供其及被告丁○○用以與上開證人連繫毒品買賣之00000000
    00門號行動電話一支可資佐證，本案事證明確，被告2 人之
    犯行足堪認定。本件事證既臻明確，被告甲○○之辯護人仍
    聲請傳喚證人辛○○，核屬無此項必要，況本院合法傳、拘
    證人辛○○未到庭，有其戶籍資料、傳票送達回證、在監在
    押紀錄、拘票執行報告各1 份在卷足考，於客觀上亦無從到
    庭實施交互詰問，併此敘明。
二、核被告甲○○所為，係犯毒品危害防制條例第4 條第1 項、
    第2 項之販賣第一級、第二級毒品罪，被告丁○○所為，係
    犯毒品危害防制條例第2 項之販賣第二級毒品罪。被告2 人
    就事實欄一(四)、(八)所為，具有犯意聯絡、行為分擔，為共同
    正犯。被告甲○○所犯上開1 次次販賣第一級毒品、8 次販
    賣第二級毒品罪，被告丁○○所犯2 次販賣第二級毒品罪，
    犯意各別、行為互殊，應分論併罰之。被告丁○○前因毒品
    危害防制條例案件，於民國94年9 月9 日經本院以94年度訴
    字第342 號判處有期徒刑7 月、4 月，應執行有期徒刑10月
    確定，後於95年9 月8 日執行完畢，有台灣高等法院被告前
    案紀錄表1 紙附卷可稽，其於5 年內再犯本件各罪，均為累
    犯，除法定本刑無期徒刑部分依法不得加重外，就法定本刑
    有期徒刑及罰金部分，應依刑法第47條第1 項之規定加重其
    刑。被告甲○○僅有販賣一次第一級毒品之犯行，且該次所
    得僅1000元，情節尚輕，本院認即科以毒品危害防制條例第
    4 條第1 項所定最低度之刑，仍嫌過重，衡情尚有可憫，爰
    依刑法第59條之規定，對其所犯販賣第一級毒品罪之部分減
    輕其刑。爰審酌被告2 人均年輕力盛，不知努力工作，反販
    毒予他人、渠之販毒毒品行為對國人健康危害甚鉅、被告2
    人販賣毒品之數量、所得、次數，渠2 人犯後態度不佳等一
    切情狀，各量處如主文所示之刑，並依刑法第51條第5 款之
    規定，分別定其應執行之刑。檢察官求處被告甲○○無期徒
    刑，褫奪公權終身，求處被告丁○○有期徒刑20年，褫奪公
    權10年，依上開說明，所求處之刑尚嫌過重，且本院認依本
    件犯罪性質，尚無褫奪公權之必要，難依所請。又以被告2
    人每次販賣毒品之價格以觀，渠等尚非中盤以上之毒品販賣
    者，本院認尚毋庸諭知強制工作，檢察官聲請就被告2 人宣
    告強制工作，難依所請，附此敘明。扣案之插用00000000
    00 SIM卡門號之行動電話1 支，為被告甲○○所有（SIM 卡
    亦為被告甲○○所有，有台灣大哥大股份有限公司書函附卷
    可憑），為其自承明確，雖其否認用之販毒，然本院已然認
    定如上，該等物品且屬被告2 人犯罪所用之物，應依毒品危
    害防制條例第19條第1 項之規定，宣告沒收。又被告甲○○
    未扣案之販賣海洛因所得1000元、販賣安非他命所得11000
    元，被告丁○○未扣案之販賣安非他命所得4000元，分別為
    被告2 人販賣毒品之所得，均應依毒品危害防制條例第19條
    第1 項之規定，宣告沒收，如全部或一部不能沒收時，以其
    財產抵償之。
三、公訴意旨另以：被告甲○○於96年7 月12日之不詳時間，在
    其住處內，由其以1000元代價，販賣數量不詳之海洛因予戊○○，因認其另犯毒品危害防制條例第4 條第1 項之販賣第
    一級毒品罪。按犯罪事實，應依證據認定之，無證據不得推
    定其犯罪事實；不能證明被告犯罪者，應諭知無罪之判決，
    刑事訴訟法第一百五十四條、第三百零一條第一項分別定有
    明文；而事實之認定，應憑證據，如未能發現相當證據，或
    證據不足以證明，自不能以推測或擬制之方法，為裁判基礎
    ；倘積極證據不足為不利於被告事實之認定，即應為有利於
    被告之認定，更不必有何有利之證據（最高法院四十年臺上
    字第八六號、三十年上字第八一六號判例意旨參照）。經核
    公訴人認定被告甲○○上開犯罪，無非係以證人戊○○之偵
    訊證詞，為其主要論據。訊據被告甲○○則否認上開犯罪，
    辯稱：伊僅與戊○○合資購買海洛因云云。經查：本部分犯
    罪除證人戊○○之偵訊證詞外，別無其他證據如其他證人之
    證詞、通聯譯文或其他扣案證物可資作為補強證據，故證人
    戊○○之偵訊證詞是否為真，無從判斷，自不能僅以其之該
    項證詞為本部分犯罪之唯一之判斷依據。此外，復查無其他
    積極之證據，足證被告甲○○上開犯行，衡諸首開法條及判
    例要旨，自應為被告甲○○無罪之諭知。
據上論斷，應依刑事訴訟法第299 條第1 項前段、第301 條第1
項，毒品危害防制條例第4 條第1 項、第2 項、第19條第1 項，
刑法第11條前段、第28條、第47條第1 項、第59條、第51條第5
款，判決如主文。
本案經檢察官徐文豪到庭執行職務
中    華    民    國    97    年    5     月    20    日
                  刑事第三庭審判長法    官  謝順輝
                                  法    官  潘進柳
                                  法    官  曾雨明
以上正本證明與原本無異。
如不服本判決，應於判決送達後10日內向本院提出上訴狀（應附
繕本），其未敘述上訴理由者，應於上訴期間屆滿後20日內補提
理由書狀於本院。
                                  書 記 官  施春祝
中    華    民    國    97    年    5     月    20    日
附錄法條：
毒品危害防制條例第4條第1項、第2項
製造、運輸、販賣第一級毒品者，處死刑或無期徒刑；處無期徒
刑者，得併科新臺幣 1 千萬元以下罰金。
製造、運輸、販賣第二級毒品者，處無期徒刑或 7 年以上有期徒
刑，得併科新臺幣 7 百萬元以下罰金。


司法院資訊處製作；財團法人民間司法改革基金會備份。
